【裁判字號】    98,抗,617
【裁判日期】    981221
【裁判案由】    假扣押
【裁判全文】
臺灣高等法院臺中分院民事裁定  98年度抗字第617號
抗 告 人
即債務人    乙○○
相 對 人
即債權人    彰化商業銀行股份有限公司
法定代理人  丙○○
代  理  人  甲○○
上列抗告人因與相對人間假扣押事件，對於民國98年9月30日98
年度裁全字第818號所為裁定，提起抗告，本院裁定如下：
    主  文
原裁定廢棄。
相對人在第一審之聲請駁回。
聲請及抗告訴訟費用均由相對人負擔。
    理  由
一、按假扣押程序，係為債權人保全強制執行而設，若債權人之
    請求已有確定終局判決可為執行名義，即得逕行聲請強制執
    行，自無聲請假扣押之必要，最高法院31年聲字第151號著
    有判例。
二、本件相對人（即債權人）主張：抗告人（即債務人）於民國
    （下同）87年11月9日擔任案外人謝美秀之連帶保證人，而
    積欠相對人借款新台幣（下同）4,980,000元之本金暨利息
    及違約金等，並有台灣台中地方法院（下簡稱台中地院）89
    年度促字第37769號確定支付命令可證（下簡稱系爭確定支
    付命令），為此請求就其中120萬元債權範圍內，對抗告人
    之財產予以假扣押云云，並經原審裁定准許假扣押在案。然
    按債務人對於支付命令未於法定期間合法提出異議者，支付
    命令與確定判決有同一之效力，民事訴訟法第1項定有明文
    。是確定之支付命令屬強制執行法第4條第1項第1款之執行
    名義。經查相對人先前持台中地院94年6月6日、94年執四字
    第23052號債權憑證乙件（下簡稱系爭債權憑證），對抗告
    人之財產強制執行，此經本院調閱台灣南投地方法院（下簡
    稱南投地院）97年度執字第19555號執行卷可稽。然查該系
    爭債權憑證，乃源於上開系爭確定支付命令，亦有該債權憑
    證附南投地院執行卷可按，申言之，系爭債權憑證之債權，
    與本件聲請保全之假扣押債權，屬同一債權。查相對人既有
    與確定終局判決同一效力之執行名義（即系爭確定支付命令
    ），得聲請強制執行，自無再聲請本件假扣押之必要，是原
    裁定准如相對人假扣押之聲請，尚有未洽。抗告意旨指摘原
    裁定不當，聲明廢棄，非無理由。自應由本院予以廢棄改判
    ，如主文第二項所示。
三、本件事證已臻明確，兩造其餘攻擊或防禦方法及所提證據，
    均與本院心證之形成，不生影響，爰不一一再加以論述，併
    此明。
四、據上論結：本件抗告為有理由，依民事訴訟法第四百九十二
    條、第九十五條、第七十八條，裁定如主文。
中    華    民    國    98    年    12    月    21    日
          民事第七庭    審判長法  官  童 有 德
                              法  官  曾 謀 貴
                              法  官  陳 繼 先
以上正本係照原本作成。
不得抗告。
                              書記官  陳 三 軫
中    華    民    國    98    年    12    月    21    日
                                                      Ｖ

司法院資訊處製作；財團法人民間司法改革基金會備份。
